【裁判字號】    96,重訴,111
【裁判日期】    970915
【裁判案由】    土地所有權移轉登記
【裁判全文】
臺灣臺北地方法院民事判決             96年度重訴字第111號
原      告  甲○○
訴訟代理人  黃永琛律師
            劉桂君律師
被      告  丙○○
            乙○○
共      同
訴訟代理人  呂金貴律師
            鄭潤祥律師
上列當事人間請求土地所有權移轉登記事件，本院於97年8 月25
言詞辯論終結，判決如下：
    主      文
被告丙○○應將坐落如附表一所示十一筆土地應有部分百分之六
及如附表二所示土地應有部分一千七百二十八分之五移轉登記予
原告。
被告乙○○應將坐落如附表一所示十一筆土地應有部分百分之六
及如附表二所示土地應有部分一千七百二十八分之五移轉登記予
原告。
被告應各給付原告新臺幣陸佰拾柒萬捌仟佰捌拾元，及被
告丙○○自民國九十六年二月五日起，被告乙○○自民國九十六
年一月二十四日起，均至清償日止，按週年利率百分之五計算之
利息。
訴訟費用由被告各負擔二分之一。
本判決第三項於原告分別以新臺幣貳佰壹拾貳陸仟壹佰貳拾捌元
供擔保後，得假執行。但被告丙○○、乙○○分別以新臺幣陸佰
拾柒萬捌仟佰捌拾元供擔保後，得免為假執行。
原告其餘假執行之聲請駁回。
    事實及理由
壹、程序方面：
    按訴狀送達後，原告不得將原訴變更或追加他訴，但請求之
    基礎事實同一，或不甚礙被告之防禦及訴訟之終結者，不在
    此限，民事訴訟法第255 條第1 項第2 款、第7 款定有明文
    。本件原告原起訴狀所載訴訟標的為信託契約之法律關係，
    嗣具狀追加借名登記契約返還請求權為訴訟標的（見其96年
    5 月25日民事準備書狀），經核原告前後聲明請求之基礎事
    實同一且訴訟資料得以援用，應予准許。另原告起訴時原請
    求：一、被告應將附表一所示土地各移轉登記持分6 分之1
    予原告；二、被告應將附表二所示土地各移轉登記持分1728
    分之5 予原告；三、被告應分別賠償原告新臺幣（下同）6,
    378,384 元，及自起訴狀繕本送達之翌日起至清償日止，按
    年息5 ％記算之利息。嗣於96年5 月25日具狀追加依前開借
    名登記之法律關係及民法第544 條之規定請求後，變更聲明
    為：一、被告應將附表一所示土地各移轉登記持分6 分之1
    予原告；二、被告應將附表二所示土地各移轉登記持分1728
    分之5 予原告；三、被告應分別賠償原告6,166,666 元，及
    自起訴狀繕本送達之翌日起至清償日止，按年息5 ％記算之
    利息；四、被告應分別賠償原告211,717 元或將附表二所示
    土地各移轉登記持分1728分之113 予原告等語。經核並無不
    符，揆諸前開法條所示，亦應准許。
貳、實體方面：
一、原告主張：
(一)、被告丙○○、乙○○為兄弟，渠等母親張江淑儉與伊為兄妹
    。伊於民國62年9 月間與被告之父即訴外人張晃人共同集資
    購買坐落桃園縣平鎮市○○○段180-31、180-56、180-52、
    180-62、180-64、180-65、180-16、180-57（原告起訴書誤
    載為51）、180-58及180-34地號土地所有權全部（下稱系爭
    土地），其中伊出資1/3 ，惟因當時無閒暇管理，乃將自己
    所購買之權利登記在張晃人名下，伊與張晃人間就前開土地
    乃有信託或借名契約之法律關係存在，伊權利為1/3 。嗣張
    晃人於80年12月5 日死亡，為免日後發生繼承人對權利歸屬
    爭執，伊與張江淑儉於82年4 月28日簽署合約書，張江淑儉
    表示願將系爭土地移轉登記1/3 權利予伊以確認各出資人之
    權利義務，張江淑儉並於82年9 月3 日簽立遺囑，除確認系
    爭土地由張晃人與伊合資購買，伊出資1/3 外，系爭土地應
    遺贈予伊，其後張江淑儉於83年3 月18日死亡，由被告共同
    繼承並已辦畢繼承登記，各取得系爭土地所有權應有部分1/
    2 。被告既已得受系爭土地所有權應有部分之移轉登記，伊
    以起訴狀繕本之送達作為向被告為終止系爭信託或借名契約
    之意思表示，爰請求被告丙○○、乙○○應各將系爭土地所
    有權應有部分1/3移轉登記予伊。
(二)、被告於93年5 月25日擅自將桃園縣平鎮市○○○段180-31地
    號土地及自上開地號分割增加180-186 地號土地出售訴外人
    邱明春，得款3,700 萬元，被告負有義務移轉上開土地1/3
    權利予伊，未經伊同意擅自處分前開土地，已陷於給付不能
    ，且不法侵害原告權利並受有不當得利，爰依民法第226 條
    、184 條及第179 條規定，請求被告各賠償伊6,166,666 （
    37,000,000÷3 ÷2 ＝6,166,666.66，元以下依原告主張均
    捨棄）。
(三)、另被告將桃園縣平鎮市○○段180-34地號土地及分割自上開
    地號之180-57、180-187 地號土地持分各30/1728 與訴外人
    林西東之土地互易180-58地號土地，180-34地號土地公告現
    值每平方公尺2,700 元，互易面積為10911 平方公尺，兩造
    原有持分為30/1728 ，則伊持分為10/1728 ，伊受有170,48
    4 元之損害（10911 ×2,700 ×10÷1728＝170,484.3） ，
    180-57地號土地公告現值每平方公尺2,700 元，面積為1997
    平方公尺，兩造原有持分各為30/1728 ，伊持分為10/1728
    ，受有損害31,203元（1997×2,700 ×10÷1728＝31,203.1
    ），180-187 地號土地公告現值每平方公尺9,800 元，面積
    3910平方公尺，兩造原有持分為30/1728 ，原告持分為10/1
    728 ，受有損害221,747 元（3910×9,800 ×10÷1728＝22
    1,747.6） ，故原告所受損害共計423,434 元，被告各應賠
    償其211,717 元（【170,484 ＋31,203＋221,747 】÷2 ＝
    211,717） 。若鈞院被告處分土地時尚有委任信託關係存在
    ，則交換所得為信託物之替代物即系爭180-58地號所增加之
    持分680/1728，原告自得請求被告各將附表二之土地移轉持
    分1/3 即113/1728予原告等語。並聲明如前開變更後之聲明
    所示。
二、被告均以：
(一)、渠等早年遷徙美國，其父張晃人於80年12月5 日在美國去世
    ，其母張江淑儉於83年3 月18日在臺病故時，為被告乙○○
    第一次回臺之後二天，被告丙○○則至88年第一次回臺處理
    遺產繼承事項，被告於雙親去世前，從未被告知系爭土地與
    原告有合資購買或信託及委任關係之情事，原告提出張江淑
    儉所簽訂合約書及遺囑，真實性尚有疑義，又該合約書內容
    雖記載當事人包括被告在內，但該合約簽名欄係由張江淑儉
    代為簽署，被告當時業已成年並在國外，自始不知有該合約
    書存在，亦否認有授權張江淑儉代為簽署合約書，縱認該合
    約書係張江淑儉所親自簽署得拘束原告與張江淑儉，然該合
    約書應無拘束被告之效力，原告不得據該合約書逕行對被告
    主張權利，況前開張江淑儉與原告所簽訂合約書內容，只提
    到張江淑儉承認並同意無條件移轉登記1/3 權利與原告（稅
    賦共同負擔），如經雙方同意處分願將收益1/3 給付原告，
    從未提及系爭土地為信託法律關係，更無繼續信託、借名登
    記及委任關係之文字記載，另遺囑內容僅提到系爭土地其中
    1/3 由原告出資，應將該產權遺贈，但原告應將所得土地自
    62年起至產權移轉登記日止，產生之增值稅數額交被告收取
    等語，亦未曾提及系爭土地之法律關係，自應認原告與張晃
    人間就系爭土地僅成立「非典型之無名契約關係」或「單純
    的借名登記關係（即無委任關係）」，故原告主張兩造間有
    信託或委任關係並無理由。
(二)、再系爭土地自62年間即登記予張晃人，則其返還請求權應自
    登記為張晃人名義時起算，於15年間不行使而消滅，故原告
    之返還請求權算至77年間已罹於時效而消滅，被告得據為抗
    辯並拒絕返還，縱認原告與張晃人間就系爭土地有信託或委
    任關係存在，亦因張晃人於80年12月5 日死亡後受託任務終
    了，則張晃人之繼承人僅負保管及移交信託財產之義務，並
    不當然發生繼承信託或委任關係之問題，故原告之信託財產
    返還請求權自張晃人80年12月5 日過世之翌日起算，至95年
    12月5 日止已罹於時效消滅，被告得拒絕返還之。
(三)、若認被告應移轉系爭土地1/3 權利予原告，則原告於被告移
    轉系爭土地1/3 權利時，應同時將所得土地自62年起至產權
    移轉登記日止，產生土地增值稅數額交被告收取，且原告依
    遺囑內容將土地增值稅交付被告屬同時履行之抗辯，於原告
    未相對提出給付之前，被告得拒絕移轉。
(四)、被告雖於92年9 月18日將系爭桃園縣平鎮市○○○段第180-
    31號土地即自上開地號土地分割之第180-186 地號土地以3,
    700 萬元出售予邱明春，但被告出售該兩筆土地係在繳交遺
    產稅、罰款及張江淑儉因賣屋違約須還款予銀行貸款等合計
    67,353,941元，因此被告辦理土地移轉登記已繳交土地增值
    稅2,856,236 元，自得依法主張抵銷之，被告於93年5 月25
    日與林西東先生簽訂不動產買賣交換協議書，約定將被告所
    有桃園縣平鎮市○○○段第180-34及180-57、180-187 地號
    等三筆土地持分面積計291.97平方公尺辦理交換，林西東先
    生亦將其持有桃園縣平鎮市○○○段第180-58號土地持分面
    積計291.97平方公尺交換予被告，被告係將共有之土地持分
    與其他共有人之持分互相交換，使土地面積集中方便使用，
    並增加土地之價值與利用，對土地權利人無任何損害，若認
    原告對被告此買賣移轉之部分有賠償請求權，仍須扣除自62
    年起至產權移轉登記日止所生增值稅數額，被告並得依法主
    張抵銷等語，資為抗辯，並聲明：一、原告之訴及假執行之
    聲請均駁回。二、如受不利之判決，願供擔保請准宣告假執
    行。
三、兩造不爭執之事實：
(一)、張晃人於80年12月5 日死亡，張江淑儉於83年3 月18日死亡
    ，其對於系爭土地登記之所有權，由其繼承人即被告丙○○
    、乙○○共同繼承，登記各取得應有部分1/2 ，有土地登記
    第二類謄本及異動索引影本附卷。
(二)、被告於92年9 月18日就坐落桃園縣平鎮市○○○段第180-31
    地號土地全部及自上開地號分割增加180-186 地號土地出售
    訴外人邱明春，價款3,700 萬元，並於92年12月17日完成上
    開二筆土地移轉登記手續，有不動產買賣契約書影本附卷。
(三)、被告於93年5 月25日將坐落於桃園縣平鎮市○○○段第180-
    34、180-57、180-187 地號土地持分各30/1728 與訴外人林
    西東所有第180-58地號土地持分交換，取得180-58地號土地
    持分680/1728，並分別於95年8 月18日、95年9 月29日辦理
    移轉登記完畢，有不動產買賣交換協議書影本附卷。
四、兩造爭執之事項：
(一)、原告與被告之被繼承人張晃人就系爭土地有無信託或借名契
    約存在？
(二)、如有前開契約存在，原告主張終止信託或借名契約，並依據
    契約關係請求被告應各自移轉系爭土地如訴之聲明所示之應
    有部分予原告，是否有理由？茲審酌如下：
(一)、原告主張系爭土地所有權應有部分1/3 係其出資購買，而借
    名登記於張晃人名下等語，為被告所否認。經查：原告前揭
    主張，業據提出張江淑儉書立系爭合約書及遺囑為證，被告
    雖爭執其真正，惟據證人即當時為張江淑儉處理張晃人遺產
    繼承事宜，以及替張江淑儉草擬上開遺囑之代書丁○○到庭
    證稱：「當時張江淑儉自己知道已罹患癌症，和我約時間叫
    我到臺大醫院幫她作一份遺囑，當時她把她的意思告訴我，
    張晃人在在中壢的土地有三分之一是甲○○出資，三分之二
    是張晃人出資，但登記在張晃人名下，張晃人當時雖已過世
    ，但尚未辦理繼承登記，因系爭土地有在行政訴訟中。於是
    張江淑儉要我草擬一份遺囑，說三分之一的土地要還給原告
    ，要我在公正立場下，兼顧雙方利益。產權部分是她告訴我
    的，因我本身是擔任土地代書，所以我在遺囑中有說明，如
    已繳納遺產稅，即不用再繳納增值稅，所以系爭土地的已繳
    稅的部分，要補貼還給張江淑儉之繼承人，在遺囑中有說明
    ，要在完成繼承登記後，再辦移轉登記將土地還給原告。當
    日我是與我妻子黃湘岑一起去，當時遺囑有複寫二至三份。
    詹俊賢當日沒有去，遺囑作完後，張江淑儉就將遺囑帶走了
    。隔幾天，張江淑儉就將一份遺囑正本即第一張交給我，希
    望我能她這份遺囑執行完畢。」（見本院97年4 月23日言詞
    辯論筆錄第2 至3 頁），以及在前開遺囑簽名擔任見證人黃
    湘岑，於本院95年度易字第2565號原告告訴被告背信刑事案
    件審理中證稱：「張晃人過世之後，張江淑儉要委託我先生
    丁○○辦理繼承時，張江淑儉就已經告訴我們甲○○有出資
    購買土地，甲○○有三分之一土地的權利，還提到因為是農
    地，所以無法登記為甲○○所有，在見證遺囑時，張江淑儉
    也是這樣說，並說希望到時候增值稅也是按照這樣的比例來
    負擔。」暨另一見證人詹竣傑亦於該刑事案件審理中證稱：
    「我與張江淑儉本來就住在附近，她曾經問過我命理的事，
    找我算過命，我覺得她的身體狀況不好，建議她要趕快處理
    事情，所以後來她透過宋萬傳來找我，希望我幫她見證遺囑
    ，所以我就前往醫院，在張江淑儉的病房，她拿出一份寫好
    的遺囑，我看完之後就在上面簽名，張江淑儉提到她有跟兄
    弟合資購買土地，她的兄弟擔心如果沒有寫憑據，怕會有問
    題」等語（參見本院95年度易字第2565號刑事判決理由），
    ）。則依上開證詞，原告雖將系爭土地登記為張晃人名義，
    惟約定日後視情形將之出售分配獲利，顯然渠等合資購買土
    地後，係期增值後出售賺錢為目的，原告並未將系爭土地交
    由張晃人管理、處分，足證原告與張晃人之間僅就系爭土地
    以張晃人為登記名義人辦理登記為意思表示之合意，即僅係
    借名登記，以辦理所有權移轉登記，彼此間並未成立信託關
    係。故原告主張系爭土地所有權應有部分1/3 係其出資購買
    ，而借名登記於張晃人名下，應屬可取。
(二)、按當事人約定，一方（借名者）經他方（出名者）同意，就
    屬於一方之財產以他方之名義登記為所有權人或權利人者，
    惟出名者並不行使登記權利人之權益者，為借名契約；單純
    借名登記為一無名契約，並未違反法律之強制規定或公序良
    俗，依契約自由之原則，應屬有效，其當事人間之權利義務
    ，應先依雙方當事人之契約內容而定，如契約未約定者，則
    以補充解釋之方法定之，因其性質與委任契約雷同，應類推
    適用關於委任之相關規定，不因當事人將契約名之為信託、
    合資契約或備忘錄，而影響該借名登記契約終止或消滅與否
    之判斷（最高法院91年度臺上字第1871號判決參照）。又當
    事人之任何一方，得隨時終止委任契約，民法第549 條第1
    項定有明文。查原告與張晃人共同出資購買系爭土地後，既
    與張晃人約定借張晃人名義辦理系爭土地所有權登記，並約
    定雙方就系爭土地所有權所得享有之權利比例，且未違反法
    律之強制規定或公序良俗，故系爭契約關係性質上應屬於借
    名登記之無名契約，揆諸前揭說明，自得類推適用委任關係
    終止、消滅之規定。被告為張晃人之繼承人，自應繼受系爭
    契約關係。而原告於96年2 月間本件起訴狀繕本送達被告後
    ，即對被告為終止系爭契約關係之意思表示，衡諸上開說明
    ，自應解為原告已向被告表示終止借名登記契約之意，則兩
    造間系爭借名登記契約關係，已經原告合法終止無訛。準此
    ，被告即有將系爭土地所有權，按系爭合約書所載原告之權
    利比例，移轉登記予原告之義務，當可明認。
(三)、按請求權，因十五年間不行使而消滅；又消滅時效，自請求
    權可行使時起算，民法第125 條前段、第128 條前段分別定
    有明文。又所謂請求權可行使時，乃指權利人得行使請求權
    之狀態而言，至於義務人實際上能否為給付，則非所問（最
    高法院63年臺上字第1885號判例意旨參照）。又借名登記契
    約，係以當事人間之信任關係為基礎，其性質與委任關係類
    似，自可類推適用民法第550 條規定，認借名登記契約關係
    因當事人一方死亡而消滅。張晃人於80年12月5 日即已死亡
    ，為兩造到庭所不爭執，則依上開說明，應認原告與張晃人
    間就系爭土地所有權應有部分1/3 借名登記契約關係於80年
    12月5 日即告消滅，是原告自是日起即得行使其移轉登記請
    求權而起算消滅時效。被告主張其對被告之移轉登記請求權
    應自系爭土地登記時即62年間起算云云，自不足取。又原告
    係於95年11月29日提起本件訴訟請求被告為移轉登記，有本
    院收狀戳日期在卷可按（見原告起訴狀第1 頁），距其請求
    權時效起算日之80年12月5 日，並未逾15年，被告為時效抗
    辯拒絕其給付，自屬無據。
(四)、又被告辯稱於原告完納土地增值稅以前，其得主張同時履行
    抗辯，原告不得請求移轉系爭土地云云。惟按因契約互負債
    務者，於他方當事人未為對待給付前，得拒絕自己之給付。
    民法第264 條第1 項前段固定有明文。故同時履行之抗辯，
    須當事人雙方互負債務，而其間有對待給付關係者，始有其
    適用。查關於本件土地增值稅之數額究竟為何，未見被告舉
    證以實其說，況原告係基於其為系爭土地之真正所有權人而
    訴請被告移轉登記等，難認其與被告之間有何雙務契約而互
    負債務，且系爭土地之土地增值稅或遺產稅屬國家稅捐核課
    權，為公法關係，與本件為兩造間之私權爭執，係屬二事，
    基於核實課稅及公平課稅之原則，繼承人如能證明以其被繼
    承人名義登記之土地，實質上非屬於其被繼承人所有之財產
    者，稽徵機關不得猶依登記之形式認作遺產而併課遺產稅（
    最高行政法院91年度判字第1633號判決參照），則被告辯稱
    原告未完納稅賦之前，被告得類推適用同時履行抗辯云云，
    與前揭法律規定不符，洵無足取。又被告等是否有漏未申報
    或應處以罰鍰等，均屬其與國家間公法關係，究與本件請求
    無涉，關於償還銀行貸款部分，亦未見被告對此舉證說明原
    因為何，不因之而影響原告請求返還系爭土地權利之存在。
(五)、按因繼承、強制執行、公用徵收或法院之判決，於登記前已
    取得不動產物權者，非經登記，不得處分其物權，民法第75
    9 條定有明文。被告既因繼承而取得系爭土地所有權，又依
    借名登記契約關係對原告負有移轉所有權登記而處分系爭土
    地所有權應有部分之義務，則原告本於終止借名登記之系爭
    契約關係後之返還請求權，請求被告就系爭土地辦理繼承登
    記後，將附表一所示土地所有權應有部分1/3 及附表二所示
    土地所有權應有部分5/1728辦理移轉登記予原告，為有理由
    ，應予准許。
(六)、按因可歸責於債務人之事由，致給付不能者，債權人得請求
    賠償損害，民法第226 條第1 項定有明文。被告分別於92年
    9 月18日將坐落桃園縣平鎮市○○○段第180-31地號土地全
    部及自上開地號分割增加180-186 地號土地出售並移轉登記
    予邱明春，以及於93年5 月25日將坐落桃園縣平鎮市○○○
    段第180-34、180-57、180-187 地號土地持分各30/1728 與
    林西東所有第180-58地號土地持分交換並完成登記，業如前
    述，則被告依約應移轉上開土地持分所有權予原告之義務即
    屬不能給付，自係因可歸責於被告之事由而給付不能，從而
    原告依民法第226 條第1 項之規定，請求被告賠償其所受損
    害，於法即屬有據。
(七)、按負損害賠償責任者，除法律另有規定或契約另有訂定外，
    應回復他方損害發生前之原狀；不能回復原狀或回復顯有重
    大困難者，應以金錢賠債其損害；損害賠償，除法律另有規
    定或契約另有訂定外，應以填補債權人所受損害及所失利益
    為限。依通常情形，或依已定之計劃、設備或其他特別情事
    ，可得預期之利益，視為所失利益，民法第213 條、第215
    條、第216 條分別定有明文。本件被告依約應移轉上開土地
    持分所有權予原告之義務既屬不能給付，自屬不能回復原狀
    ，而應以金錢賠償原告所受損害。茲有疑義者，乃系爭土地
    所有權價格為多少？查被告於92年9 月間與邱明春就坐落桃
    園縣平鎮市○○○段第180-31地號土地全部及自上開地號分
    割增加180-186 地號土地達成以3,700 萬元由出售之合意，
    有兩造不爭執之不動產買賣契約書在卷可按，上開價格既係
    由被告與邱明春達成合意，足見被告與邱明春均認同該土地
    有此價值，故原告主張被告未依約給付，其受有之所失利益
    以該土地1/3 持分之比例所計算買賣價金，被告應各賠償伊
    6,166,666 元（37,000,000÷3 ÷2 ＝6,166,666.66），應
    屬可採。另關於坐落桃園縣平鎮市○○○段第180-34、180-
    57、180-187 地號土地部分，原告以前開土地1/3 持分之比
    例所計算公告現值價額，以為所受利益之損失，本院認為尚
    稱允當，故此部分被告應各賠償原告211,717 元（計算式詳
    如附件計算書所示），於法尚無不合。又本院既已就前開土
    地原告所受損害為裁判，其另主張依信託關係移轉180-58地
    號土地持分之113/1728等語，不另審理。再被告另抗辯：系
    爭土地辦理所有權移轉登記已繳交土地增值稅費2,856,236
    元，應自原告所受損害額中予以扣除云云，惟上開稅費乃被
    告逾越權限處分系爭土地予邱明春、林西東所生之費用，應
    由被告負擔，自無從自原告所受損害中扣除之理，是被告此
    項辯解，委無足取。
(八)、承上，原告因被告逾越權限受有喪失系爭土地所有權之損害
    ，被告應賠償系爭土地之價值以不動產買賣契約書之價金及
    土地公告現值計算，則原告所受之損害金額為6,378,383 元
    （6,166,666 ＋211,717 ＝6,378,383） ，原告依民法第22
    6 條第1 項之規定請求被告應各給付6,378,383 元及分別自
    起訴狀繕本送達翌日，即被告丙○○部分自96年2 月5 日及
    被告乙○○部分自96年1 月24日起算之法定遲延利息之範圍
    內，為有理由，應予准許。
五、綜上所述，原告依據借名登記法律關係，請求被告丙○○、
    乙○○應各將附表一所示土地所有權應有部分1/3 及附表二
    所示土地所有權應有部分5/1728辦理移轉登記予原告，與本
    於民法第226 條第1 項規定，請求被告丙○○、乙○○各給
    付6,378,383 元，及分別自96年2 月5 日及96年1 月24日起
    至清償日止，按年息百分之5 計算之利息，均為有理由，應
    予准許。
六、本件兩造均陳明願供擔保，聲請宣告假執行或免為假執行，
    經核於原告勝訴範圍內，兩造之聲請並無不合，爰酌定相當
    擔保金額分別准許之。至於命被告辦理系爭土地移轉登記之
    判決部分，依強制執行法第130 條第1 項之規定：命債務人
    為一定之意思表示之判決確定或其他與確定判決有同一效力
    之執行名義成立者，視為自其確定或成立時，債務人已為意
    思表示。是上開規定既明定意思表示於判決確定時，視為已
    為意思表示，如許宣告假執行，使意思表示之效力提前發生
    ，即與上開規定不合，須自判決確定時方視為已為意思表示
    ，自不得宣告假執行，是原告陳明此部分願供擔保宣告假執
    行，即屬無據，應予駁回，附此敘明。
七、兩造其餘之攻擊或防禦方法及未經援用之證據，經本院斟酌
    後，認為均不足以影響本判決之結果，自無逐一詳予論駁之
    必要，併此敘明。
八、訴訟費用負擔之依據：依民事訴訟法第85條。
中    華    民    國    97    年    9     月    15    日
                  民事第四庭    法  官  鄧德倩
以上正本係照原本作成
如對本判決上訴，須於判決送達後20日內向本院提出上訴狀
中    華    民    國    97    年    9     月    15    日
                                書記官  林孔華
計算書：
 一、桃園縣平鎮市○○段180-34地號土地：
     2,700 元（公告現值）×10911 平方公尺（土地面積）×1
     0 ÷1728（原告之持分）＝170,484.3
二、桃園縣平鎮市○○段180-57地號土地：
    2,700 元（公告現值）×1997平方公尺（土地面積）×10÷
    1728＝31,203.1
三、桃園縣平鎮市○○段180-187地號土地：
    9,800 元（公告現值）×3910平方公尺（土地面積）×10÷
    1728＝221,747.6
四、以上總計為423,434 元（170,484 ＋31,203＋221,747 ＝42
    3,434） ，則被告應各負擔211,717 元（423,434 ÷2 ＝21
    1,717）


司法院資訊處製作；財團法人民間司法改革基金會備份。
